# 以前年度增值税所得税调整问题

提问人：qqq2006 时间：2014-09-20 17:21:22
某企业进行三年一期审计，涉及 2012 年度的收入成本调整，该年度的所得税汇算清缴已经完成，影响该年度的增值税和所得税是否按调整后报表进行调整？

回答人：chenyiwei
应根据收入、成本的调整情况相应调整该年度的税金，并调整应交税费和相关损益项目。

提问人：qqq2006 时间：2014-09-21 21:53:02
多谢陈老师，如果所得税汇算清缴已完成，可以再重新调整“应交税费—应交所得税”吗？

回答人：chenyiwei
可以。可视情况向税务机关申请重新进行相应年度的申报，或者在本年度补缴。